臺灣高等法院臺南分院刑事裁定
111年度抗字第578號
111年度抗字第579號
111年度抗字第580號
抗  告  人  連振逢
上列抗告人因聲請提審案件，不服臺灣嘉義地方法院中華民國11
1年7月4日裁定(111年度提字第13、14、15號)，提起抗告，本院
裁定如下：
    主  文
抗告駁回。
    理  由
一、抗告意旨詳如附件「刑事抗告暨聲請必要處分提審狀（案號
    111年度提字第13、14、15號）」所載。
二、按人民被法院以外之任何機關逮捕、拘禁時，其本人或他人
    得向逮捕、拘禁地之地方法院聲請提審。但其他法律規定得
    聲請即時由法院審查者，依其規定；又受聲請法院，於繫屬
    後24小時內，應向逮捕、拘禁之機關發提審票，並即通知該
    機關之直接上級機關。但有下列情形之一者，得以裁定駁回
    之：㈠經法院逮捕、拘禁。㈡依其他法律規定得聲請即時由法
    院審查。㈢被逮捕、拘禁人已回復自由。㈣被逮捕、拘禁人已
    死亡。㈤經法院裁判而剝奪人身自由。㈥無逮捕、拘禁之事實
    ，提審法第1條第1項、第5條第1項分別定有明文。因經法院
    裁判而剝奪人身自由，並非被法院以外之機關逮捕、拘禁，
    與提審法第1條第1 項前段「人民被法院以外之任何機關逮
    捕、拘禁時，其本人或他人得向逮捕、拘禁地之地方法院聲
    請提審」之要件不合（提審法第5條立法理由四參照）。
三、經查：
　㈠抗告人即聲請人連振逢前因強盜案件，經臺灣高雄地方法院
    以97年度重訴字91號判處應執行有期徒刑20年，經臺灣高等
    法院高雄分院以98年度上重訴字第10號駁回上訴，再經最高
    法院以98年度台上字第7627號駁回上訴而確定，聲請人現於
    法務部矯正署嘉義監獄執行中，縮刑期滿日為民國117年11
    月2日，有臺灣高等法院被告前案紀錄表1份在卷可查，是聲
    請人係因犯罪遭法院判決確定而入監執行，並非遭法院以外
    之機關逮捕、拘禁，自不符合提審之規定。聲請人3次均係
    以其未能獲准假釋為由，向法院聲請提審，然是否准予假釋
    ，並非聲請提審所得審酌之範疇，法院自無從依提審法規定
    為審理，原審以聲請人之聲請提審不合提審法第5條第1項第
    5款規定，裁定駁回聲請人之聲請，並認亦無向逮捕、拘禁
    之機關發提審票之必要，即難謂抗告人係遭受違法拘禁之人
    ，亦非提審法第1條所定受法院以外之任何機關逮捕、拘禁
    之情形。則原審裁定駁回抗告人提審之聲請，於法並無不合
    。
  ㈡至抗告意旨所指抗告人受拘禁已逾刑期二分之一，符合法定
    假釋要件，請求法院依法院組織法、提審法等規定為必要處
    分裁定釋放聲請人出獄云云。惟按刑之執行，本質上屬司法
    行政之一環，而假釋制度係對於已受一定期間徒刑執行之受
    刑人，因透過監獄之處遇，有事實足認其改過遷善，無再犯
    罪之虞時，許其附條件暫時出獄，本質上屬自由刑之寬恕制
    度之一，依刑法第77條第1項：「受徒刑之執行而有悛悔實
    據者，無期徒刑逾25年，有期徒刑逾二分之一、累犯逾三分
    之二，由監獄報請法務部，得許假釋出獄。」及依109年1月
    15日修正公布，自109年7月15日施行之修正後監獄行刑法第
    13章假釋章節所規定有關之假釋審查、監獄假釋審查會陳報
    假釋之決議程序，其中該法第121條、第134條明定受刑人對
    於法務部廢止假釋、不予許可假釋或撤銷假釋之處分不服者
    ，應依監獄行刑法提起行政救濟，自難謂係檢察官指揮執行
    之結果，不生檢察官執行之指揮是否違法或執行方法是否不
    當而得向法院聲明異議之問題（最高法院100年度台抗字第2
    40號、104年度台抗字第553號、106年台抗字第444號裁定意
    旨參照）。又按監獄行刑法第115條第1項規定：「監獄對於
    受刑人符合假釋要件者，應提報其假釋審查會決議後，報請
    法務部審查。」同法第134條第1項規定：「受刑人對於廢止
    假釋、不予許可假釋或撤銷假釋之處分不服，經依本法提起
    復審而不服其決定，或提起復審逾2個月不為決定或延長復
    審決定期間逾2個月不為決定者，應向監獄所在地或執行保
    護管束地之地方法院行政訴訟庭提起撤銷訴訟。」是受刑人
    入監服刑，就監獄所為關於不得假釋之決定倘有不服，應循
    行政訴訟途徑向監獄所在地之地方法院行政訴訟庭提起訴訟
    以尋求救濟，究不得逕依抗告人所持己見而依提審法規定為
    請求，附此敘明。
  ㈢綜上所述，原裁定核無違誤，其抗告為無理由，應予駁回。
據上論斷，應依提審法第10條第2項前段，裁定如主文。
中　　華　　民　　國　　111 　年　　7 　　月　　25　　日
                  刑事第二庭    審判長法  官  陳珍如
                                      法  官  包梅真
                                      法  官  黃裕堯 
以上正本證明與原本無異。
不得再抗告。
　　　　　　　　　　　　　　　　　　　書記官  蔡孟芬
中　　華　　民　　國　　111 　年　　7 　　月　　25　　日

附件：